# 合并抵消分录中关于合同负债中剔除的待转销项税

提问人：xizeyouling123 时间：2021-03-10 14:33:04
请教陈版主： 1 、在合并抵消中确认的关联方的预收账款按照新准则调整到合同负债和其他流动负债-待转销项税中，那么在合并抵消中我是否要抵消这部分其他流动负债？还是说我应视同该税金为缴纳给税务机关的税金，不做抵消？

回答人：chenyiwei
应视同该税金为后续将要缴纳给税务机关的税金，不做抵消。
但与此同时，对于另一方的预付账款中对应于可抵扣进项税额的部分，在合并报表中要转为“其他流动资产——待取得抵扣凭证的增值税进项税额”。